臺灣高雄地方法院民事判決
111年度雄小字第247號
原      告  顏祖望  
被      告  王齊    

上列當事人間損害賠償事件，本院民國111年3月3日辯論終結，
判決如下：
    主  文
被告應給付原告新臺幣23,569 元及自民國110年12月12日起至清
償日止按週年利率百分之5計算之遲延利息計算之利息
原告其餘之訴駁回。
訴訟費用新臺幣1,000元由被告王齊負擔百分之35，餘由原告負
擔。
本判決第1項得假執行。
    理由要領
一、原告起訴主張略民國110年9月26日原告駕駛車牌號碼000-00
    00號車輛(下稱系爭車輛)行經高雄市三民區十全一路至青島
    街口時，迴轉至十全一路時，被告騎乘機車闖越過十全一路
    口紅燈時碰撞系爭車輛，致系爭車輛受損，應賠償維修費新
    臺幣（下同）37,912元，又原告因車輛損壞不能從事電梯業
    務工作，被告應賠償原告營業損失30,000元，爰提起本件訴
    訟請求被告給付67,912元及自110年11月17日送達翌日起至
    清償日止按週年利率百分之5 計算之利息。被告固就上開發
    生事故及闖越紅燈之事實不爭執，惟其辯稱系爭車輛不應出
    現在該處，故原告亦與有過失等詞置辯。然上開路口未禁止
    迴轉，且從現場照片可見事故發生時，系爭車輛車身已超出
    停止線前方之行人斑馬線( 見本院卷第61至63頁)，被告復
    未證明原告係在路口號誌轉換為紅燈後始開始超越停止線迴
    轉，故難謂原告迴轉就是故發生有過失，被告此部分所辯不
    足採信。則原告請求被告就其所受之損害負賠償責任有理由
    。
二、原告主張因本件事故受有系爭車輛維修費及營業損失之損害
    。惟損害賠償以新品代舊品時需扣除零件折舊，系爭車輛10
    3 年出廠，至事故發生時已逾行政院公告5年之耐用年數，
    系爭車輛依估價單( 見本院卷第67頁)所示之零件費用為17,
    212元，扣除折舊後為2,869元( 17212/(耐用年數+1) 元以
    下4 捨5 入)，加計不折舊之工資20,700元後，原告得請求
    之維修費共23,569 元。至原告請求之營業損失部分，蓋因
    原告未受有體傷，應無不能工作之情況，系爭車輛僅為代步
    工具，原告仍可以其他交通方式從事業務工作，其又未證明
    因事故受有營業損失，故此部分請求全屬無據。
三、又給付無確定期限者，債務人於債權人得請求給付時，經其
    催告而未為給付，自受催告時起，負遲延責任。其經債權人
    起訴而送達訴狀，或依督促程序送達支付命令，或為其他相
    類之行為者，與催告有同一之效力，民法第229 條第2 項定
    有明文。本件為交通事故損害，應屬無確定期限之給付，故
    應自請求給付通知送達被告翌日即110年12月12日起至清償
    日止按週年利率百分之5計算之遲延利息。
四、從而，原告請求被告給付系爭車輛維修費23,569 元及自110
    年12月12日起至清償日止按週年利率百分之5計算之遲延利
    息計算之利息有理由，逾此範圍之請求為無理由，應予駁回
    。
五、本件原告勝訴部分係小額程序為被告敗訴之判決，依民事訴
    訟法第436 條之20規定，就原告勝訴部分應依職權宣告假執
    行。
六、訴訟費用負擔之依據：民事訴訟法第79條。本件訴訟費用額
    ，依職權確定如主文所示金額。 
中　　華　　民　　國　　111 　年　　3 　　月　　24　　日
                  高雄簡易庭　法　　　官  楊詠惠
以上正本係照原本作成。
如對本判決上訴，須於判決送達後20日內向本院提出上訴狀，並
須表明原判決所違背之法令及其具體內容與依訴訟資料可認為原
判決有違背法令之具體事實之上訴理由。（均須按他造當事人之
人數附繕本）。
民事訴訟法第436條之24第2項：對於本判決之上訴，非以違背法
令為理由，不得為之。
中　　華　　民　　國　　111 　年　　3 　　月　　24　　日
                              書  記  官  蔡佩珊